---
title: "r with py"
author: ""
date: "`r format(Sys.time(), '%Y/%m/%d')`"
output:
  html_document: 
    toc: TRUE
    toc_float: true
    toc_depth: 4
    number_sections: true
    # theme: readable
    # highlight: pygments
    css: custom.css
editor_options: 
  chunk_output_type: console
---



```{r setup, include=FALSE}
knitr::opts_chunk$set(echo = TRUE, warning = FALSE, message = FALSE)
```

# Pythonインストール時
* `Add Python 3.x to PATH`にチェックを入れる
  + https://www.python.jp/install/windows/install.html

# パッケージの管理（pip関連）
* 以下，コマンドプロンプトから実行
  + Windowsでは，「ここに入力して検索」にcmdを入れて検索
* インストール済みパッケージの確認
  + `pip list`
* パッケージインストール
  + `pip install {ここにパッケージ名}`
* アップデートが必要なパッケージ一覧
  + `pip list -o`  
* パッケージのアップデート
  + `pip install -U {ここにパッケージ名}`

<!-- * アップデートが必要なパッケージインストール -->
<!--   + pip install （どこからか忘れた…要確認） -->


# コマンドプロンプトの操作

* ルートに移動
  + `cd \`
* ディレクトリに移動しカレントに
  + `cd ここにパス`
* フォルダ作成
  + `mkdir フォルダ名`
* 構造図式化
  + `tree`

# 仮想環境:venv

* 以下，コマンドプロンプトから実行
* 作成
  + `python -m venv パス名\myenv(名前は任意)`
  + 該当フォルダがすでにカレントになっていればmyenvだけでOK
* 仮想環境に入る
  + `myenv\Scripts\activate`
* 仮想環境から出る
  + `deactivate`



# rとpythonでデータフレームのやり取り

* 緑チャンクがpython

```{r }
library(reticulate)

df <- 
  palmerpenguins::penguins

```

```{python class.source="bg-success"}
r.df.head()

df_py = r.df[['species',	'bill_length_mm']]

```

```{r }
head(py$df_py)
```

# Pythonでもペンギン

-   ペンギンデータ for python
    -   https://pypi.org/project/palmerpenguins/

<!-- ```{python eval = FALSE} -->

<!-- import os -->

<!-- os.system("pip3 install palmerpenguins") -->

<!-- ``` -->

<!-- ```{r eval = FALSE} -->

<!-- py_install("palmerpenguins", pip = TRUE) -->

<!-- ``` -->

<!-- * https://solutions.rstudio.com/python/minimum-viable-python/installing-packages/ -->

<!-- ```{r eval = FALSE} -->

<!-- $ python -m pip install palmerpenguins -->

<!-- ``` -->

```{python class.source="bg-success"}
from palmerpenguins import load_penguins
pen_p = load_penguins()
 
pen_p
```

# Rとpythonの対応

## 列を選ぶ
### R
```{r}
library(tidyverse)

pen_r <- df

names(pen_r)

pen_r %>% 
  select(species, bill_length_mm)

pen_r %>% 
  select(species:bill_length_mm)
```

### Python
```{python class.source="bg-success"}
pen_p.info()

pen_p[['species', 'bill_length_mm']]

pen_p.loc[:, 'species':'bill_length_mm']

```

## 列名を変更する
### R

```{r}
pen_r %>% 
  rename(species2 = species)
```

### Python

```{python class.source="bg-success"}
pen_p.rename(columns = {'species':'species2'})

```

## 行を選ぶ
### R

```{r}
pen_r %>% 
  filter(bill_length_mm > 55)

pen_r %>% 
  filter(bill_length_mm > 55 & bill_depth_mm == 17)
```

### Python
```{python class.source="bg-success"}
pen_p[pen_p['bill_length_mm'] > 55]
pen_p.query('bill_length_mm > 55 & bill_depth_mm == 17')

```

## 新たな列を作る
### R

```{r}
pen_r %>% 
  mutate(species2 = species)
```

### Python
```{python class.source="bg-success"}
pen_p.assign(species2 = pen_p['species'])
```

## 

```{r}

```

```{python class.source="bg-success"}

```

## 

```{r}

```

```{python class.source="bg-success"}
#| eval: false

```

