---
title: "r with py"
author: ""
date: "`r format(Sys.time(), '%Y/%m/%d')`"
output:
  html_document: 
    toc: TRUE
    toc_float: true
    toc_depth: 4
    number_sections: true
    # theme: readable
    # highlight: pygments
    css: custom.css
editor_options: 
  chunk_output_type: console
---

```{r setup, include=FALSE}
knitr::opts_chunk$set(echo = TRUE, warning = FALSE, message = FALSE)


# tibbleの表示行数指定
tibble_opt <- list(
  "tibble.print_min" = 5 #, # 表示する行の数
  # "tibble.width" = 65     # 横の表示幅
)

options(tibble_opt)

```

# WindowsでのPythonインストール

-   `Add Python 3.x to PATH`にチェックを入れる
    -   <https://www.python.jp/install/windows/install.html>

# パッケージの管理（pip関連）

-   以下，コマンドプロンプトから実行
    -   Windowsでは，「ここに入力して検索」にcmdを入れて検索
    -   RStudioのTerminalからでもできる？（カレントディレクトリが違うだけみたい）
    -   ただし仮想環境あるとできないぽい？
-   インストール済みパッケージの確認
    -   `pip list`
-   パッケージインストール
    -   `pip install {ここにパッケージ名}`
-   アップデートが必要なパッケージ一覧
    -   `pip list -o`
-   パッケージのアップデート
    -   `pip install -U {ここにパッケージ名}`

<!-- * アップデートが必要なパッケージインストール -->

<!--   + pip install （どこからか忘れた…要確認） -->

# コマンドプロンプト or Terminalの操作

-   ルートに移動
    -   `cd \`
-   ディレクトリに移動しカレントに
    -   `cd ここにパス`
-   フォルダ作成
    -   `mkdir フォルダ名`
-   構造図式化
    -   `tree`

# 仮想環境:venv

-   以下，コマンドプロンプトまたはRStudioのTerminalから実行
-   作成
    -   `python -m venv パス名\myenv` (名前は任意;この丸カッコ部分ごと不要)
    -   該当フォルダがすでにカレントになっていればmyenvだけでOK
-   仮想環境に入る
    -   `myenv\Scripts\activate`
-   仮想環境から出る
    -   `deactivate`


# 基本用語

## R
### ベクトル
```{r}
r_vec <- c(1, 2, 3)
r_vec
```

### 名前付きベクトル
```{r}
r_nvec <- c(a = 1, b = 2, c = 3)
r_nvec
```


### リスト
```{r}
r_l <- list(1, 2, 3)
r_l
```

### 名前付きリスト
```{r}
r_nl <- list(a = 1, b = 2, c = 3)
r_nl
```


## python

-   <https://docs.python.org/ja/3/tutorial/datastructures.html#data-structures>

### リスト


```{python class.source="bg-success"}
py_l = [1,2,3]
py_l
```

```{python class.source="bg-success"}
py_l2 = [1,'a',3]
py_l2
```


### 辞書型：dictionary

```{python class.source="bg-success"}
py_d = {'x':1, 'y':2}
py_d
```

### タプル：tuple

```{python class.source="bg-success"}
py_t = (3,4,5)
py_t
```


### np.array 配列

```{python class.source="bg-success"}
import numpy as np
py_ndarray = np.array([1,2,3])
py_ndarray

py_ndarray2 = np.array([[1,2,3],[4,5,6]])
py_ndarray2
```

### メソッド

-   データに結びついた関数

<https://www.python.jp/train/string/method.html>

```{python class.source="bg-success"}

```


# Rとpythonで相互の読み込み

## RとPythonでデータフレームのやり取り

-   緑チャンクがpython

### Rでデータフレーム読み込み
```{r }
library(reticulate)

df_r <- palmerpenguins::penguins

```

### PythonでRのデータフレーム読み込みして列選択
```{python class.source="bg-success"}
r.df_r.head()

df_py = r.df_r[['species',	'bill_length_mm']]


```

### RからPythonで加工したデータフレーム読み込み
```{r }
head(py$df_py)

rm(df_r) # df削除
```

## ここまで作ったオブジェクトの整理

### pythonのオブジェクト削除

```{python class.source="bg-success"}
del df_py
```



## RでPythonの変数を読む

-   reticulate cheatsheetより

| R                     | Python            |
|-----------------------|-------------------|
| single-element vector | scalar            |
| multi-element vector  | list              |
| list of mutiple types | tuple             |
| named list            | dict              |
| matrix/array          | numpy ndarray     |
| dataframe             | pandas DataFrame  |
| function              | python function   |
| NULL, TRUE, FALSE     | None, True, False |

-   リスト（Python）　→　ベクトル（R）

```{r}
py$py_l
```

-   型が混在したリスト（Python）　→　リスト（R）

```{r}
py$py_l2
```


-   辞書型（Python）　→　名前付きリスト（R）

```{r}
py$py_d
```

-   タプル（Python）　→　リスト（R）

```{r}
py$py_t
```


-   numpy.ndarray

```{r}
py$py_ndarray
py$py_ndarray2

```


## PythonでRのオブジェクトを読む

- ベクトル（R） → リスト（Python）

```{python class.source="bg-success"}
r.r_vec
```

- 名前付きベクトル（R） → リスト（Python）

```{python class.source="bg-success"}
r.r_nvec
```

- リスト（R） → リスト（Python）

```{python class.source="bg-success"}
r.r_l
```

- 名前付きリスト（R） → 辞書型（Python）

```{python class.source="bg-success"}
r.r_nl
```


# データフレーム操作の基本動詞

## Pythonの資料

* cheatsheet
  - https://pandas.pydata.org/docs/whatsnew/v0.19.2.html

* cookbook
  - https://pandas.pydata.org/docs/user_guide/cookbook.html

## ★データフレーム読み込み
### R
```{r}
pen_r <-   palmerpenguins::penguins

```

### Pythonでもペンギン

-   ペンギンデータ for python
    -   <https://pypi.org/project/palmerpenguins/>

```{python class.source="bg-success"}
from palmerpenguins import load_penguins
pen_p = load_penguins()
 
pen_p
```

## 列を選ぶ

### 列名から

#### R

```{r}
library(tidyverse)

names(pen_r)

pen_r |> 
  select(species)

# 複数列
pen_r |> 
  select(species, bill_length_mm)

pen_r |> 
  select(species:bill_length_mm)
```

#### Python

```{python class.source="bg-success"}
pen_p.columns

pen_p['species']
pen_p.species

# 複数列
pen_p[['species', 'bill_length_mm']]


pen_p.loc[:, 'species':'bill_length_mm']

```

### 列名を正規表現で選ぶ

#### R

```{r}
pen_r |> 
  select(matches("bill"))
```

#### Python

<!-- https://stackoverflow.com/questions/30808430/how-to-select-columns-from-dataframe-by-regex -->

```{python class.source="bg-success"}
pen_p.filter(regex = 'bill')
```

```{python class.source="bg-success"}
pen_p.loc[:, pen_p.columns.str.match('bill')]

```

### 列を削除する 
#### R

```{r}
pen_r |> select(!c(species, island))
```

#### Python

```{python class.source="bg-success"}
pen_p.drop(columns = ['species', 'island'])
```


### 
#### R

```{r}

```

#### Python

```{python class.source="bg-success"}

```

## 列名を変更する

### R

-   new = old

```{r}
pen_r |> 
  rename(species2 = species,
         island2  = island)
```

### Python

-   'old':'new'

```{python class.source="bg-success"}
pen_p.rename(columns = {'species':'species2',
                        'island':'island2'})

```


## 列の値で並び変える
### R

```{r}
# 昇順
pen_r |> arrange(bill_length_mm)

# 降順
pen_r |> arrange(desc(bill_length_mm))


```

### Python

```{python class.source="bg-success"}
# 昇順
pen_p.sort_values('bill_length_mm')

# 降順
pen_p.sort_values('bill_length_mm', ascending = False)
```

## 行を選ぶ
### 基本
#### R

```{r}
pen_r |> 
  filter(bill_length_mm > 55)

pen_r |> 
  filter(bill_length_mm > 55 & bill_depth_mm == 17)


pen_r |> 
  filter(species == "Gentoo")

pen_r |> 
  filter(str_detect(species, "Gen"))


```

#### Python

<!-- https://stackoverflow.com/questions/17071871/how-do-i-select-rows-from-a-dataframe-based-on-column-values -->

<!-- https://towardsdatascience.com/how-to-select-rows-from-pandas-dataframe-based-on-column-values-d3f5da421e93 -->



```{python class.source="bg-success"}
pen_p[pen_p['bill_length_mm'] > 55]
pen_p[pen_p.bill_length_mm > 55]

pen_p.query('bill_length_mm > 55 & bill_depth_mm == 17')

pen_p.query('species == "Gentoo"')

pen_p[pen_p['species'].str.contains('Gen')] # match
pen_p.loc[pen_p.species.str.contains('Gen')] # match

```

### 欠損のある行を落とす
#### R

```{r}
pen_r |> 
  drop_na(sex, bill_length_mm)

# 確認
pen_r |> 
  drop_na(sex, bill_length_mm) |> 
  count(sex)
```

#### Python

* https://pandas.pydata.org/pandas-docs/stable/reference/api/pandas.DataFrame.dropna.html

```{python class.source="bg-success"}
pen_p.dropna(subset = ['sex'])

# 確認
pen_p.dropna(subset = ['sex']).value_counts(['sex'])
```


## 新たな列を作る
### 基本
#### R

```{r}
pen_r |> 
  mutate(species2 = species,
         island2 = island) 

# 列を選択してから（表示のため）
pen_r |> 
  select(species) |> 
  mutate(species2 = species) 
```

#### Python

```{python class.source="bg-success"}
pen_p.assign(species2 = pen_p['species'],
              island2 = pen_p['island'])

# 列を選択してから表示のため
pen_p[['species']].assign(species2 = pen_p['species'])  

```


### 連続量のカテゴリ化列作成
#### R

```{r}
hist(pen_r$bill_length_mm)

pen_r <- 
pen_r |> 
  mutate(choices = case_when(bill_length_mm < 40 ~ "first",
                             bill_length_mm >= 40 & bill_length_mm < 50 ~ "second",
                             bill_length_mm >= 50 ~ "third")) 

# 確認
pen_r |> 
  count(choices, bill_length_mm)
```

#### Python

<!-- https://stackoverflow.com/questions/54653356/case-when-function-from-r-to-python -->
<!-- https://stackoverflow.com/questions/66944310/using-case-when-with-mutate-equivalent-in-python -->


```{python class.source="bg-success"}
## 分布確認
# import matplotlib.pyplot as plt
# pen_p[['bill_length_mm']].plt.hist()

## 条件で変数作成
import numpy as np

conditions = [
  (pen_p["bill_length_mm"].lt(40)),
  (pen_p["bill_length_mm"].ge(40) & pen_p["bill_length_mm"].lt(50)),
  (pen_p["bill_length_mm"].ge(50)),
]

choices = ["first", "second", "third"]

pen_p["blmc"] = np.select(conditions, choices)


# 確認
pen_p.value_counts(['blmc', 'bill_length_mm'])


```





## 要約値作成

### 変数1つのみ

#### R

```{r}
pen_r |> 
  summarise(blm_mean = mean(bill_length_mm, 
                            na.rm = TRUE),
            blm_sd   = sd(bill_length_mm, 
                            na.rm = TRUE),
            blm_n    = sum(!is.na(bill_length_mm)))
```

#### Python

-   欠損値は自動で削除して計算されている

```{python class.source="bg-success"}
pen_p.bill_length_mm.mean()
pen_p.bill_length_mm.std()
pen_p.bill_length_mm.count()
```

-   [pandas.DataFrame.aggregate](https://pandas.pydata.org/docs/reference/api/pandas.DataFrame.aggregate.html#)
-   短縮して`agg`で実行できる

```{python class.source="bg-success"}
pen_p.bill_length_mm.agg(['mean', 'std', 'count'])
```

### 変数複数

#### R

```{r}
pen_r |> 
  summarise(across(c(bill_length_mm, bill_depth_mm),
                   list(mean = ~mean(., na.rm = TRUE),
                          sd =   ~sd(., na.rm = TRUE),
                           n =  ~sum(!is.na(.)))))

# 列名格納版
cols <- c("bill_length_mm", "bill_depth_mm")
pen_r |> 
  summarise(across(all_of(cols),
                   list(mean = ~mean(., na.rm = TRUE),
                          sd =   ~sd(., na.rm = TRUE),
                           n =  ~sum(!is.na(.)))))


```

#### Python

```{python class.source="bg-success"}
pen_p.agg({'bill_length_mm' : ['mean', 'std', 'count'],
            'bill_depth_mm' : ['mean', 'std', 'count']})

```

-   先に列選択すれば関数繰り返さなくてもよい

```{python class.source="bg-success"}
pen_p[['bill_length_mm', 'bill_depth_mm']].agg(['mean', 'std', 'count'])

# 列名格納版
cols = ['bill_length_mm', 'bill_depth_mm']
pen_p[cols].agg(['mean', 'std', 'count'])

```

### グループごとに集計

#### R

```{r}
pen_r |> 
  group_by(species) |> 
  summarise(mean_blm = mean(bill_length_mm, 
                            na.rm = TRUE))
```

#### Python

```{python class.source="bg-success"}
pen_p.groupby('species').bill_length_mm.agg('mean')

```

### データフレーム全体

#### R

```{r}
pen_r |> 
  summarise(across(where(is.numeric),
    mean, na.rm = TRUE))
```

#### Python

```{python class.source="bg-success"}
pen_p.agg('mean')
```




### 度数分布 
#### R

```{r}
pen_r |> count(species)

pen_r |> count(sex)
```

#### Python

```{python class.source="bg-success"}
pen_p.value_counts(['species'])

pen_p.value_counts(['sex'], dropna = False)
```

### 複数列の組み合わせの度数 
#### R

```{r}
pen_r |> count(species, sex)
```

#### Python

```{python class.source="bg-success"}
pen_p.value_counts(['species', 'sex'])

```



### クロス表 
#### R


```{r}
table(pen_r$species, pen_r$sex)
```


#### Python



```{python class.source="bg-success"}
import pandas as pd
pd.crosstab(pen_p['species'], pen_p['sex'])
pd.crosstab(pen_p.species, pen_p.sex)
```

## 動詞をつなげる
### R

-   `|>`でつなげる

```{r}
pen_r |> 
  select(species, bill_length_mm) |> 
  filter(species == "Gentoo")


```

### Python

-   `.`でつなげてコード全体を`( )`で囲む

```{python class.source="bg-success"}

(pen_p[['species', 'bill_length_mm']]
      .query('species == "Gentoo"'))

```

# データフレームの連結や構造変換

## データフレーム作成

### R

```{r}
df_r_a <- 
 tribble(
    ~id, ~x1, ~x2,
    1,  10,  50,
    2,  20,  60,
    3,  30,  70
  )

df_r_b <- 
  tribble(
    ~id, ~x1, ~x3,
    1,  10,  80,
    2,  20,  90,
    4,  40, 100
  )

df_r_a
df_r_b
```

### Python

```{python class.source="bg-success"}
import pandas as pd
df_py_a = pd.DataFrame([[1,10,50], 
                        [2,20,60], 
                        [3,30,70]],
              columns = ['id','x1','x2'])

df_py_b = pd.DataFrame([[1,10,80], 
                        [2,20,90], 
                        [4,40,100]],
              columns = ['id','x1','x3'])


df_py_a
df_py_b

# または

pd.DataFrame({'id':[1,2,3],
              'x1':[10,20,30], 
              'x2':[50,60,70]})


```

## キー変数を元に横に連結

-   [dplyr::join](https://dplyr.tidyverse.org/reference/mutate-joins.html)
-   [pandas.merge](https://pandas.pydata.org/docs/reference/api/pandas.merge.html#)

### 左に連結

#### R

```{r}
df_r_a |> 
  left_join(df_r_b, by = "id")
```

#### Python

```{python class.source="bg-success"}
pd.merge(df_py_a, df_py_b, on = 'id', how = 'left')
```

### すべて連結

#### R

```{r}
df_r_a |> 
  full_join(df_r_b)
```

#### Python

```{python class.source="bg-success"}
pd.merge(df_py_a, df_py_b, how = 'outer')
```

### 共通するデータの連結

#### R

```{r}
df_r_a |> 
  inner_join(df_r_b)
```

#### Python

```{python class.source="bg-success"}
pd.merge(df_py_a, df_py_b, how = 'inner')
```

## 縦に連結

### R

```{r}
# 連結用データ作成
df_r_b2 <- 
  tribble(
    ~id, ~x1, ~x2, ~x3,
    4,  40, 80,  110,
    5,  50, 90,  120,
    6,  60, 100, 130
  )

df_r_b2

# 縦に連結
df_r_a |> 
  bind_rows(df_r_b2)
```

#### 連結元データを示すidを付与

```{r}
df_r_a |> 
  bind_rows(df_r_b2, .id = "df_id")
```

-   データフレーム名を付けたければ，一旦データフレームをリストに

```{r}

df_r_l <- list(df_r_a, df_r_b2) |> 
  set_names("df_r_a", "df_r_b2")

bind_rows(df_r_l, .id = "df_id")

```

### Python

```{python class.source="bg-success"}
# 連結用データ作成
df_py_b2 = pd.DataFrame([[4,40,80,110], 
                         [5,50,90,120], 
                         [6,60,100,130]],
              columns = ['id','x1','x2','x3'])

df_py_b2

# 縦に連結

pd.concat([df_py_a, df_py_b2])

```

#### 連結元データを示すidを付与

```{python class.source="bg-success"}
pd.concat([df_py_a, df_py_b2], 
          keys = ['df_py_a', 'df_py_b2'])
```

## 縦横構造の変換

### long形式に

#### R

```{r}
df_r_a_long <- 
df_r_a |> 
pivot_longer(!id,
             names_to = "変数",
             values_to = "得点")

df_r_a_long
```

#### Python

```{python class.source="bg-success"}
df_py_a_long = pd.melt(df_py_a, 
                           id_vars = ['id'],
                           var_name = '変数',
                           value_name = '得点')
          
df_py_a_long          
```

### wide形式に

#### R

```{r}
df_r_a_long |> 
  pivot_wider(names_from = 変数,
              values_from = 得点)
```

#### Python

```{python class.source="bg-success"}
df_py_a_long.pivot(index = ['id'],
                   columns = ['変数'],
                   values  = ['得点'])
```

### 
#### R

```{r}

```

#### Python

```{python class.source="bg-success"}

```

# ファイルの読み込み
## Excelファイル
### R

```{r}
readxl::read_xlsx("data/ペンギン.xlsx")
```

### Python

```{python class.source="bg-success"}
pd.read_excel('data/ペンギン.xlsx')
```

## csvファイル
### utf-8
#### R

```{r}
penr_csv <- 
read_csv("data/ペンギン（ひどい列名）ver_utf8.csv")

penr_csv
```

#### Python

```{python class.source="bg-success"}
penp_csv = pd.read_csv('data/ペンギン（ひどい列名）ver_utf8.csv')

penp_csv
```

### shift-jis(cp932)
#### R

```{r}
read_csv("data/ペンギン（ひどい列名）ver_cp932.csv",
         locale = locale(encoding = "cp932"))
```

#### Python

```{python class.source="bg-success"}
pd.read_csv('data/ペンギン（ひどい列名）ver_cp932.csv',
             encoding = 'cp932')
```
